# 请教关于汇兑损失的问题

提问人：prosper 时间：2015-11-03 19:12:27
@chenyiwei陈老师您好，请教一个关于外汇汇兑损失的问题。 我公司是一家融资租赁公司，主要从事的是飞机租赁业务。目前我们遇到的问题是我公司操作一飞机经营租赁项目，从境外购买一架波音飞机，按美元计价，当时人民币还未贬值，融资是国内银行的美元项目贷款，逐期还本付息。我们现在面临的问题飞机按照历史成本计入固定资产，当时汇率偏低。但是美元贷款逐期偿还，因我们公司无美元储备，是要等承租人归还租金后偿还贷款，随着美元走强会产生一大块汇兑损失，但相对应的是飞机资产是按原来汇率记账，导致负债增加很多，但相应资产未增加造成我们当期损益减少很多。请问老师有没有适用的准则可以避免我们每期汇兑损失很多，我们的飞机残值处置会产生一个汇兑收益，但是是在远期的事了，怎么能筹划一下呢？

回答人：chenyiwei
购汇归还借款过程中形成的汇兑损失和将借款兑换为其他币种用于支付的过程中形成的货币兑换损失都不属于可以资本化的范畴。而且你公司是融资租赁公司，主要的资产都是金融资产，涉及金融资产的汇兑损益更不可能资本化。